Inventaris van de verzameling, afkomstig van Jhr. Gevaerts van Geervliet
Nationaal Archief, Den Haag
Collectie De Witt-Gevaerts
Gevaerts van Geervliet
1580-1672
35059
0.10 meter; 11 inventarisnummers.
Normale geschreven en gedrukte teksten. De Nederlandstalige stukken van vóór ca. 1700 zijn geschreven in het gotische cursiefschrift, met name in de oud-Hollandse klerkencursief.
Nationaal Archief, Den Haag
De Witt-Gevaerts
Johan de Witt
Het archief bevat enige stukken over de familie De Witt, in het bijzonder Jacob en Johan de Witt.
Archiefvorming
Geschiedenis van het archiefbeheer
Van generaal A. van Doornick te Teteringen.
Vergelijk voor deze verzameling, afkomstig van jhr. Gevaerts van Geervliet te Haarlem: Dr. N. Japikse, Brieven van Johan de Witt, Vierde deel, 1670-1672, p. VII. (Historisch Genootschap, Derde serie, nr. 33).
De verwerving van het archief
Het archiefblok bevat archiefstukken onder verschillende rechtstitels verworven.
3.20
Aanwijzingen voor de gebruiker
Openbaarheidsbeperkingen
Volledig openbaar.
Materiële beperkingen
Andere toegang
Verslagen omtrent 's rijks oude Archieven (VROA) 1920
Aanvraaginstructie
Openbare archiefstukken kunnen online worden aangevraagd en gereserveerd. U kunt dit ook via de terminals in de studiezaal van het Nationaal Archief doen. Om te kunnen reserveren dient u de volgende stappen te volgen:
U maakt een profiel aan op www.gahetna.nl, en logt vervolgens in
Via de archiefinventaris (alleen de beschrijvingen met rode nummers) selecteert u het gewenste archiefstuk door op de knop 'Reserveren' te klikken
In het volgende scherm geeft u aan op welke dag u het archiefstuk wilt inzien
Indien u zich bevindt in de studiezaal en een tafelnummer heeft ontvangen kunt u dit nummer vermelden. Als u geen tafelnummer heeft kunt u tafelnummer 777 laten staan
Vervolgens bevestigt u uw reservering door deze te versturen.
Verwant materiaal
Beschikbaarheid van kopieën
Beschrijving van de series en archiefbestanddelen
- Brief van prins Willem I aan mr. Peter van der Maren, pensionaris van Delft, 1580 Januari 13; 1; 1 stuk
- Brief van prins Maurits aan de vroedschap van Delft, 1589 Januari 16; 2; 1 stuk
- Brieven van Jacob de Witt en van Maurits, prins van Nassau, aan de vroedschap van Dordrecht, 1650 Augustus 4 en 1666 Maart 8; 3; 2 stukken
- Stukken betreffende het ontslag uit de regeering van Dordrecht en het herstel van Jacob de Witt, copieën., 1650 Augustus 2 - November 8; 4; 8 stukken
- Brieven van den raadspensionaris Johan de Witt, van Gedeputeerden van Dordrecht bij de Staten van Holland en van D. Hoeufft, aan Jacob de Witt, burgemeester van Dordrecht, met copie-bijlagen., 1654 Maart 26 - 1655 Juli 17; 5; 84 stukken
- Brief van Johan de Witt aan zijn oom Charles Loten, origineel., 1650 November 23; 6; 1 stuk
- Opneming van (Johan) de Witt in de orde van de "Union de la joye", (reçu le 23 février 1653)., 7; 1 stuk
- Brief van Nicolaes Vivien aan Johan de Witt, 1665 Juni 17; 8; 1 stuk
- Brief van Johan de Witt aan Nicolaes Vivien, en van E. van Glinstra aan Johan de Witt, minuut en copie., 1665 Augustus 17 en 1667 September 11; 9; 2 stukken
- Brieven van Johan de Witt en van D'Estrades aan Nicolaes Vivien, 1665 April 23 - 1672 Januari 31; 10; 11 stukken
- Brief van Johan de Witt aan zijn broeder (Cornelis), 1672 Augustus 7; 11; 1 stuk